臺灣高等法院高雄分院刑事判決　　　　　　　　九十三年度上訴字第九七七號
　　上訴人　臺灣高雄地方法院檢察署檢察官
　　被　告　　　甲○○
右上訴人因被告違反毒品危害防制條例案件，不服臺灣高雄地方法院九十三年度訴字
第一○五二號中華民國九十三年八月廿四日第一審判決（起訴案號：臺灣高雄地方法
院檢察署九十三年度核退偵字第一三二號，移
字第四０一０號），提起上訴，本院判決如左：
    主  文
原判決關於施用第二級毒品部分撤銷。
甲○○連續施用第二級毒品，累犯，處有期徒刑玖月。
扣案甲基安非他命肆小包（合計驗後毛重貳點貳公克）、殘有甲基安非他命之鋁箔製
吸食器壹組、吸食器壹組、玻璃管參支、玻璃燈泡壹只沒收銷燬之；玻璃製吸食器壹
組、針筒參支、橡皮管壹條、吸管陸支、分裝袋伍拾只，均沒收。
    事  實
一、甲○○於民國（以下同）八十九年曾因竊盜案件，經台灣高雄地方法院以八十九
    年度易字第四九七號判決有期徒刑六月確定，於九十年二月二十六日執行完畢；
    又其前因施用毒品案件，經台灣高雄地方法院以八十七年度毒聲字第二四八一號
    裁定送觀察、勒戒後，認有繼續施用毒品之傾向，經該院以八十七年度毒聲字第
    二八三四號裁定令入戒治處所施以強制戒治，於戒治期間表現良好，經該院以八
    十八年度毒聲字第一六九二號裁定停止戒治，所餘戒治期間付保護管束，於八十
    八年十月十五日保護管束期滿，由臺灣高雄地方法院檢察署檢察官於八十八年十
    月二十五日，以八十八年度戒毒偵字第二八八號不起訴處分確定。詎仍不知悔改
    ，於上開強制戒治執行完畢釋放後五年內，基於施用第二級毒品之概括犯意（甲
    ○○施用第一級毒品海洛因部分業經原審法院判處有期徒刑一年確定），自九十
    一年十一月中旬起至九十三年一月十四日下午六時許，在高雄縣大寮鄉○○村○
    ○路九十之三號其住處，以將甲基安非他命置入吸食器內隔火加熱吸食其霧化氣
    體之方式，約一星期一、二次，連續施用第二級毒品甲基安非他命多次。嗣民眾
    向警方檢舉甲○○持有毒品，警方報請臺灣高雄地方法院檢察署檢察官向台灣高
    雄地方法院聲請核發搜索票，並於九十三年一月十四日下午八時許持搜索票至上
    址搜索，扣得甲○○所有供施用第二級毒品所用之玻璃製吸食器一具、甲基安非
    他命四小包（合計驗前毛重二點三公克、驗後毛重二點二公克）與殘有甲基安非
    他命之鋁箔製吸食器一具，因而查獲。詎甲○○無法戒絕，仍於前次查獲後即自
    九十三年一月十五日起至同年七月二十二日止，又在其住處繼續施用第二級毒品
    安非他命，每隔數日吸食一次，九十三年七月廿二日下午二時卅分許，在其住處
    第二次為警查獲，並扣得吸食器一組、玻璃管三支、玻璃燈泡一個、針筒三支、
    橡皮管一條、吸管六支、分裝袋五十只。
二、案經高雄縣政府警察局林園分局移送臺灣高雄地方法院檢察署檢察官偵查起訴後
    聲請簡易判決處刑，經原審法院裁定改用簡式審判程序審理，暨高雄縣警察局移
    送同署檢察函請併案審理。
    理  由
一、右揭施用第二級毒品之事實，業據被告甲○○分別於原審及本院審理中自白不諱
    ，且被告於九十三年一月十四日為警所採集尿液送驗，呈甲基安非他命陽性反應
    ，有高雄縣政府衛生局九十三年二月三日九三煙檢字第一三一號煙毒尿液檢驗成
    績書、代號與真實姓名對照表、高雄醫學大學附設中和紀念醫院九十三年三月一
    日編號９３０３－５號濫用藥物尿液檢驗報告各一份附卷可稽。又警方於查獲被
    告時，尚扣得白色晶體四小包經送驗結果，均呈甲基安非他命陽性反應，合計驗
    前毛重二點三公克、驗後毛重二點二公克，有高雄醫學大學附設中和紀念醫院九
    十三年二月八日編號９３０２－１號檢驗報告一紙足稽，至鋁箔製吸食器經送驗
    結果，呈甲基安非他命陽性反應，此亦有高雄醫學大學附設中和紀念醫院九十三
    年五月十八日編號0000－000號檢驗報告一紙可憑，堪認被告甲○○上開
    自白與事實相符，其確有連續施用甲基安非他命無疑。又被告甲○○於九十三年
    七月廿二日第二次為警所採集尿液送驗，呈甲基安非他命陽性反應，有高雄縣政
    府衛生局九十三年七月廿九日九三煙檢字第一五七三號煙毒尿液檢驗成績書可稽
    ，並有當日扣得之吸食器一組、玻璃管三支、玻璃燈泡一個、針筒三支、橡皮管
    一條、吸管六支、分裝袋五十只，扣案可資佐証，該吸食器一組、玻璃管一支、
    玻璃燈泡一個均有安非他命陽性反應，並有高雄醫大學附設醫院九十三年十一月
    二日編號第九三一○─三六○、九三一○─三六一、九三一○─三六二號檢驗報
    告單可憑。再被告甲○○前因施用毒品案件，經台灣高雄地方法院以八十七年度
    毒聲字第二四八一號裁定送觀察、勒戒後，認有繼續施用毒品之傾向，經該院以
    八十七年度毒聲字第二八三四號裁定令入戒治處所施以強制戒治，於戒治期間表
    現良好，經該院以八十八年度毒聲字第一六九二號裁定停止戒治，所餘戒治期間
    付保護管束，於八十八年十月十五日保護管束期滿，由臺灣高雄地方法院檢察署
    檢察官於八十八年十月二十五日，以八十八年度戒毒偵字第二八八號不起訴處分
    確定之事實，有上開不起訴處分書、臺灣高等法院被告全國前案紀錄表、本院被
    告院內索引卡紀錄表、臺灣高雄地方法院檢察署刑案資料查註紀錄表各一紙附卷
    可憑，足証被告是勒戒完畢後再犯施用毒品案件，事證明確，其犯行應堪認定。
二、被告甲○○施用第二級毒品安非他命之行為，係犯毒品危害防制條例第十條第二
    項之施用第二級毒品罪。被告甲○○施用第二級毒品前後持有甲基安非他命之低
    度行為，為施用之高度行為所吸收，不另論罪。又被告甲○○先後多次施用第二
    級毒品之犯行，時間緊接，手法相同，觸犯構成要件同一之罪名，顯係基於概括
    犯意反覆為之，應依連續犯之規定論以一罪，並依法加重其刑。被告甲○○第二
    次被查獲非法吸用安非他命部分雖未据起訴，惟此部分與起訴部分有連續犯裁判
    上一罪關係，亦為起訴效力所及，本院自得一併審究。又被告甲○○於八十九年
    曾因竊盜案件，經台灣高雄地方法院以八十九年度易字第四九七號判決有期徒刑
    六月確定，於九十年二月二十六日執行完畢之事實，此有臺灣高等法院被告全國
    前案紀錄表一份在卷可佐，其受有期徒刑之執行完畢，五年以內再犯本案有期徒
    刑以上之本罪，為累犯，應依法加重其刑，並均遞加之。
三、原審予以論科，固非無見，惟查原審就被告甲○○第二次被查獲非法吸用安非他
    命部分未及審究，尚有未洽（原審於九十三年八月廿四日宣判，被告甲○○第二
    次被查獲部分於九十三年十月四日才移送併辦），檢察官上訴請求就被告甲○○
    第二次被查獲部分併案審判，為有理由，原判決此部分部分自應予撤銷改判。審
    酌被告甲○○前歷經觀察、勒戒及強制戒治程序，猶無法戒絕毒癮，仍再度施用
    安非他命，顯見其意志不堅，無悔改之決心，其施用毒品係戕害自己身心健康，
    未害及他人，其犯後已坦承犯行，態度尚佳等一切情狀，爰量處有期徒刑九月。
    扣案之安非他命四小包（合計驗後毛重二點二公克）為毒品危害防制條例規定之
    第二級毒品，而殘有甲基安非他命之鋁箔製吸食器一組、第二次查獲之吸食器一
    組、玻璃管三支、玻璃燈泡一個，因該等物品與其上毒品無從析離，應一體視同
    為第二級毒品，均應依毒品危害防制條例第十八條第一項前段規定宣告沒收銷燬
    之；至另扣案之玻璃製吸食器一具經送驗結果雖無毒品反應，有高雄醫學大學附
    設中和紀念醫院九十三年五月十八日編號0000－000號檢驗報告一紙在卷
    可按，其餘計筒、橡皮管一條、吸管六支、殘渣袋四只、分裝袋五十只，經檢驗
    結果雖無毒品反應，惟此係被告甲○○所有供施用甲基安非他命所用之物，業據
    被告甲○○自承在卷，爰依刑法第三十八條第一項第二款之規定宣告沒收。另警
    方於查獲時尚扣得大夾鏈袋三包、小夾鏈袋十八包及電子磅秤一台、殘渣袋四只
    ，因被告甲○○此處物品與其施用安非他命犯行無涉，且本院查無證據證明上開
    物品係供被告施用安非他命毒品所用，故不予宣告沒收，附此敘明。
據上論斷，應依刑事訴訟法第三百六十九條第一項前段、第三百六十四條、第二百九
十九條第一項前段，毒品危害防制條例第十條第二項、第十八條第一項前段，刑法第
十一條、第五十六條、第四十七條、第三十八條第一項第二款，判決如主文。
本案經檢察官陳新慶到庭執行職務。
中      華      民      國    九十三    年     十一     月     三十     日
                              臺灣高等法院高雄分院刑事第六庭
                                  審判長法官  王憲義
                                        法官  范惠瑩
                                        法官  張盛喜
右正本證明與原本無異。
不得上訴。
                                  法院書記官  楊茱宜
中    華    民    國      九十三      年      十二      月     一      日
附錄本案判決論罪科刑法條：
毒品危害防制條例第十條
施用第一級毒品者，處六月以上五年以下有期徒刑。
施用第二級毒品者，處三年以下有期徒刑。
